# 非经常损益

提问人：55 馒头 55 时间：2020-05-27 16:36:00
陈版，计入当期损益的对非金融企业收取的资金占用费，是否包括从非金融机构借款而支付的利息？本人认为借款借款为正常经营所需，利息计入损益和资本化故不算非经。

回答人：chenyiwei
非经常性损益只是包含“对非金融企业收取的资金占用费”，因从非金融企业拆借资金而支付给资金提供方的利息支出不算做非经常性损益，不能与所收取的资金占用费相抵后计算非经常性损益。